# 请教陈版：关于工程项目按时点还是按期间确认收入的问题

提问人：wincolin 时间：2020-11-26 21:33:08
一、背景描述
A公司与客户签订合同约定进行某城区老旧路灯更换工程，A公司承担整个工程业务的所有的支出及建设，客户只负责协调相关的资源。工程完工在客户验收后公司将上述建造形成的资产整体移交给客户，客户根据合同约定支付款项。
（一）合同核心条款：
1 、某城区更换老旧路灯 30000 盏；
2 、合作方式为：甲方为项目主体方，负责项目前期准备、实施期间的监管、接受项目移交等；A公司承担项目的投资、规划 、设计、建设、运营维护服务。
3 、甲方收取合同总造价3%做为项目技术咨询合同价款，具体金额根据完工后议定；
4 、运营维护单价为 250 元/年/盏灯；
5 、项目由乙方全额垫资，项目完工后甲方分 8 年向乙方支付相关价款，项目建设期结束后甲方向乙方支付未付建设价款的6%的项目年融资成本回报
6 、项目整体验收后才结算，无约定中途结算款项；
（二）项目交付约定：
1 、项目竣工验收合格，并由甲方办理完备相关移交手续后交付甲方投入使用；
2 、在双方项目合作期限内以及合作结束后，项目以及项目所有相关的配套设施的所有权归甲方所有3 、建设期终止补偿：在项目建设期提前终止的情形下，双方应在协议终止之日起十五日内依据投资文件、财务文件等共同确定前期手续、工程设备，材料投资人的设备和工程实务的价值，以及到终止协议日期为止乙方应得到的所有款项。
二、个人观点
关于按时点确认还是按期间确认收入，个人看法如下：
（一）新准则规定：
企业在其履行履约义务，即将商品或服务的控制权转移给客户的时点（或过程中）确认收入。控制权可能在某个时点上或一段时间内转移。
其中：属于一段时间内履行履约义务的条件：
客户在企业履约的同时即取得并消耗企业履约所带来的经济利益。（“标准1”）
客户能够控制企业履约过程中在建的商品。（“标准2”）
企业履约过程中所产出的商品具有不可替代用途，且该企业在整个合同期间内有权就累计至今已完成的履约部分收取款项（成本和合理利润）。（“标准3”）
满足上述条件之一的，属于在某一时段内履行履约义务，企业应当在该段时间内按照履约进度确认收入。否则，属于在某一时点履行履约义务。
（二）针对公司实际情况的分析判断：
1 、结合企业实际情况并向公司现场工程人员核实，公司在客户指定的地点安装灯具及施工，工程涉及整个片区的路灯更换等工作，片区中涉及多个区域及各道路，客户是在公司进行工程过程中同时使用已完成部分的路灯而非等整个工程全部完成并验收后才开始使用，同时关于完成进度也有相应单位的报告确认。即在整个安装过程中客户是在企业履约的同时消耗公司履行所带来的经济利益，因此满足第一个条件。
2 、公司在客户指定的地点提供安装服务，公司并不能将已提供的安装及施工服务拆除（通常是不适用且不经济的），同时客户也不会充许公司将上述已部分完工的安装产品拆除或重新恢复原样。因此满足第二个条件；
3 、公司所提供的安装服务并不是定制服务，客户完全可以另外找一家公司代替公司来提供服务，同时根据合同条款约定 如果不能通过验收则工程款将不会收回，因此不满足第三个条件。
结合判断，该工程项目收入确认应该按时段确认收入。
三、相关问题
问题：上述个人分析判断是否合理？如不合理，原因是？

回答人：chenyiwei
你的理解基本合理，可以按照产出法（已完成安装并可使用的路灯数量占约定需更换总数量的比例）确认建造期间的收入。